臺灣臺中地方法院刑事附帶民事訴訟判決
原　　　告　乙○○
被　　　告　甲○○
上列當事人間因詐欺案件，經原告提起附帶民事訴訟，本院判決
如下：
    主  文
原告之訴及假執行之聲請均駁回。
    事  實
一、原告方面：
    (一)被告等應連帶給付原告新臺幣（下同）一百三十二萬元，
      並自本件訴狀繕本送達被告翌日起，至清償日止，按年息
      百分之五計算之利息。
    (二)願供擔保請准宣告假執行。
    (三)訴訟費用由被告負擔。
二、陳述：原告乙○○於九十二年九月三十日，因遭詐騙集團佯
    稱其已中二十五萬元港幣之獎金，致原告陷於錯誤而先後匯
    款共一百五十二萬元至詐騙集團指定之帳戶，其中匯款一百
    三十二萬元至被告甲○○（張容富之子）之帳戶內，因屬不
    當得利，自得請求被告返還上開所匯款項。爰依民法第一百
    七十九條請求被告給付如聲明所示之金額。
三、被告未為任何聲明或陳述，亦未提出任何書狀。
    理  由
一、按因犯罪而受損害之人，於刑事訴訟程序得附帶提起民事訴
    訟，對於被告及依民法負賠償責任之人，請求回復其損害，
    刑事訴訟法第四百八十七條第一項定有明文。又按附帶民事
    訴訟，係因犯罪而受損害之人，於刑事訴訟程序附帶提起民
    事訴訟，以請求回復其損害之程序，故提起是項訴訟須限於
    「起訴之犯罪事實」侵害個人私權致生損害者，始得為之（
    最高法院九十二年度臺上字第六八八號判決意旨參照）。從
    而，附帶民事訴訟應以主張之原因事實業經檢察官提起刑事
    訴訟或被害人提起自訴後，方得於刑事訴訟程序中附帶提起
    。
二、本件原告雖提起本件附帶民事訴訟，然原告主張之上開原因
    事實，經原告對被告甲○○之母張容富提出告訴後，業於九
    十六年九月三日經臺灣臺中地方法院檢察署檢察官以九十六
    年度偵字第一五四○三號為不起訴處分，並由臺灣高等法院
    臺中分院檢察署檢察官以九十六年度上聲議字第一七六八號
    駁回其再議確定，目前亦無任何與上開原因事實相關之刑事
    案件繫屬本院，且原告迄今並未對被告提起刑事告訴或自訴
    案件，檢察官亦未對被告提起刑事訴訟等情，有該不起訴處
    分書一件、駁回再議處分書、臺灣高等法院被告前案紀錄表
    一份在卷足憑，是原告並非於「刑事訴訟程序中」提起本件
    附帶民事訴訟，揆諸前揭法條意旨，原告提起本件附帶民事
    訴訟，自非合法，應予駁回。
三、爰依刑事訴訟法第五百零二條第一項，判決如主文。
中　　華　　民　　國　　96　　年　　11　　月　　26　　日
         　　　 　　　刑事第十三庭  法  官  黃裕仁
上正本證明與原本無異。
如不服本判決，應於判決送達後十日內向本院提出上訴狀，上訴
於臺灣高等法院臺中分院 (須附繕本)。
                                    書記官  王嘉仁
中　　華　　民　　國　　96　　年　　11　　月　　26　　日
